---
title: "Spring Learning"
author: "Tao Zou"
date: "`r Sys.Date()`"
output:
  rmdformats::readthedown:
    self_contained: true
    thumbnails: true
    lightbox: true
    gallery: false
    highlight: tango
---

```{r include=FALSE}
library(knitr)
library(kableExtra)

setwd("D:/Java_workspace/SpringLearning/")
```

# Overview of Spring-boot
## pom.xml
- `<parent>...</parent>`: Specify the parent POM (Project Object Model) for the project.

- `<groupId>...</groupId>`: Group identifier.

- `<artifactId>...</artifactId>`: Artifact identifier.

- `<version>...</version>`: Version number.

- `<scope>...</scope>`: specify the scope of a dependency.

  - `<scope>compile</scope>` (default): The dependency is available during compilation, testing and runtime.
  
  - `<scope>provided</scope>`: The dependency is availabel during compilation and testing.
  
  - `<scope>runtime</scope>`: The dependency is availabel during runtime and testing.
  
  - `<scope>test</scope>`: The dependency is only availabel at testing.

**Spring boot version** is included in the POM of `<parent>...</parent>`.

**Java version** is included in `<properties>...</properties>`.

**Spring boot plugin** is included in `<build><plugins>...</plugins></build>`.

## Boot-strap class (Or main class)
`@SpringBootApplication` = `@SpringBootConfiguration` + `@EnableAutoConfiguration` + `ComponentScan`

## Run Spring-boot project
1. Package the whole project into .jar file and run it.

```{bash eval=FALSE, include=TRUE}
./mvnw package
java -jar target/the_packaged_file_name.jar
```

2. Directly run it.
```{bash eval=FALSE, include=TRUE}
./mvnw spring-boot:run
```


# Spring MVC HTTP
```{r echo=FALSE, warning=FALSE}
mydf <- data.frame(
  column1 = c("注解", "经典用途"),
  column2 = c('@GetMapping', '读取资源数据'),
  column3 = c('@PostMapping', '创建资源'),
  column4 = c('@PutMapping', '更新资源'),
  column5 = c('@PatchMapping', '更新资源'),
  column6 = c('@DeleteMapping', '删除资源'),
  column7 = c('@RequestMapping', '通用请求处理')
)
kable(t(mydf), "html", booktabs = T, col.names = NULL, row.names=F, align = "c") %>%
  kable_styling(bootstrap_options = 'bordered', latex_options = "striped", full_width = F)
```

# Spring RESTful
## Rest Controller
```java
import org.springframework.data.domain.PageRequest;
import org.springframework.data.domain.Sort;
import org.springframework.http.HttpStatus;

import org.springframework.web.bind.annotation.CrossOrigin;
import org.springframework.web.bind.annotation.GetMapping;
import org.springframework.web.bind.annotation.PostMapping;
import org.springframework.web.bind.annotation.RequestBody;
import org.springframework.web.bind.annotation.RequestMapping;
import org.springframework.web.bind.annotation.DeleteMapping;
import org.springframework.web.bind.annotation.RestController;
import org.springframework.web.bind.annotation.ResponseStatus;

import tacos.Taco;
import tacos.data.TacoRepository;

@RestController
@RequestMapping(path = "/api/tacos", produces = "application/json")
@CrossOrigin(origins = {"http://tacocloud:8080", "http://tacocloud.com"})
public class TacoController {
    private TacoRepository tacoRepository;

    public TacoController(TacoRepository tacoRepository) {
        this.tacoRepository = tacoRepository;
    }

    @GetMapping(params  = "recent")
    public Iterable<Taco> recentTacos() {
        PageRequest page = PageRequest.of(0, 12, Sort.by("createdAt").descending());
        return tacoRepository.findAll(page).getContent();
    }

    @PostMapping(consumes = "application/json")
    @ResponseStatus(HttpStatus.CREATED)
    public Taco postTaco(@RequestBody Taco taco) {
        return tacoRepository.save(taco);
    }
    
    @PutMapping(path = "/{orderId}", consumes = "application/json")
    public TacoOrder putOrder(@PathVariable("orderId") Long orderId, @RequestBody TacoOrder order) {
      order.setId(orderId);
      return tacoRepository.save(order);
    }

    @PatchMapping(path = "/{order}", consumes = "application/json")
    public TacoOrder patchOrder(@PathVariable("orderId") Long orderId, @RequestBody TacoOrder patch) {
      TacoOrder order = tacoRepository.findById(orderId).get();
      if (patch.getDeliveryName() != null) {
        order.setDeliveryName(patch.getDeliveryName());
      }
    }

    @DeleteMapping("/{orderId}")
    @ResponseStatus(HttpStatus.NO_CONTENT)
    public void deleteOrder(@PathVariable("orderId") Long orderId) {
        try {
            tacoRepository.deleteById(orderId);
        } catch (EmptyResultDataAccessException e) {}
    }
}
```

`@RestController`注解可能相当于`@Controller` + `@ResponseBody`的作用。它除了有Controller的作用之外，还要求其类中所定义的方法都要把返回值写入响应体。

`@RequestMapping(path = "/api/tacos", produces = "application/json")`中的`path="/api/tacos"`定义了客户端为访问类中的方法所必须的请求头；`produces="application/json"`限定了类中方法的返回响应体应该是json格式。

`@CrossOrigin`

### public Iterable<Taco> recentTacos()部分

**从服务器端检索数据**。

当我使用`curl localhost:8080/api/tacos?recent`时，会得到返回的json格式内容。

### public Taco postTaco(@RequestBody Taco taco)部分

**发送数据到服务器端**。

`postTaco()`方法会处理对`/api/tacos`的POST请求。`consumes = "application/json"`意味着请求的输入需要为json格式文件。

`@RequestBody Taco taco`请求体中的json被绑定到参数*taco*上。

如果我的*taco*实体由[Taco.java](code/Taco.java)和[Ingredient.java](code/Ingredient.java)定义。则相应的json格式文件应为：

```json
{
  "name": "Super Veggie Taco",
  "ingredients": [
    {
      "id": "1",
      "name": "Flour Tortilla",
      "type": "WRAP"
    },
    {
      "id": "2",
      "name": "Grilled Peppers",
      "type": "VEGGIES"
    }
  ]
}
```
通过命令行发送该POST请求（目前还未验证过下述代码的可行性）：

```bash
curl -X POST http://localhost:8080/api/tacos \
    -H "Content-Type: application/json" \
    -d '{"name": "Super Veggie Taco", "ingredients": [{"id": "1", "name": "Flour Tortilla", "type": "WRAP"}, {"id": "2", "name": "Grilled Peppers", type": "VEGGIES"}]}'
```


`@ResponseStatus(HttpStatus.CREATED)`将请求成功且成功创建了一个资源的HTTP状态201传递给客户端。

### public TacoOrder putOrder(@PathVariable("orderId") Long orderId, @RequestBody TacoOrder order) 部分

### public TacoOrder patchOrder(@PathVariable("orderId") Long orderId, @RequestBody TacoOrder patch) 部分

### public void deleteOrder(@PathVariable("orderId") Long orderId)部分

**从服务器端删除数据**。

`@ResponseStatus(HttpStatus.NO_CONTENT)`请求成功且没有资源内容的HTTP状态码为204。

## Rest Data
### GET存储库
Rest Data是用来暴露存储库API的。要完成API的暴露，需要设置以下两步。

1. 在pom.xml中添加依赖：

```{bash eval=FALSE, include=TRUE}
<dependency>
	<groupId>org.springframework.boot</groupId>
	<artifactId>spring-boot-starter-data-rest</artifactId>
</dependency>
```

2. 在目标存储库上添加注解：（例如）

```{java}
import org.springframework.data.rest.core.annotation.RepositoryRestResource;

@RepositoryRestResource(path = "myqueries")
public interface MyQueryRepository extends PagingAndSortingRepository<MyQuery, Long> {
    
}
```

之后就可以通过命令行`curl "localhost:8080/myqueries"`返回存储库内容了。

调整上述API：在`src\main\resources\application.properties`中添加下述代码后即可通过新的API`curl "localhost:8080/repo-api/myqueries"`访问存储库内容。

```{bash eval=FALSE, include=TRUE}
spring.data.rest.base-path=/repo-api
```

### POST新数据
（下面的过程还没有验证过，可能因为我的项目Spring Security默认启用了CSRF保护）

在目标位置创建一个mydata.json文件：

```json
{
  "question": "How many girls are there",
  "predictedSQL": "SELECT COUNT(sex) WHERE sex='f';",
  "visPattern": "a2",
  "dbPath": "b2",
  "dbName": "c2"
}
```

然后使用下述命令行POST数据：

```{bash eval=FALSE, include=TRUE}
curl -X POST -H "Content-Type: application/json" -d @mydata.json "http://localhost:8080/repo-api/myqueries"
```


# 异步消息





