---
title: "Introduction"
date: "`r Sys.Date()`"
author: "邹涛"
output:
  rmdformats::readthedown:
    self_contained: true
    thumbnails: true
    lightbox: true
    gallery: false
    highlight: tango
---

```{r setup, include=FALSE}
## Global options
knitr::opts_chunk$set(cache = TRUE)
```

```{r include=FALSE}
setwd("D:/R_workspace/work_for_preparing_mysql_in_Windows/")
```

## 下载mysql

网址：https://dev.mysql.com/downloads/mysql/5.5.html#downloads

将压缩包解压

## 设置环境变量

将解压得到的文件夹中的bin路径配置到系统path环境变量中。

## 创建my.ini文件

创建my.ini文件在sql的解压文件包文件夹下，其内容为：（注意其中的路径修改）

[mysql]

\# 设置mysql客户端默认字符集

default-character-set=utf8


[mysqld]

\# 设置3306端口

port = 3306

\# 设置mysql的安装目录

basedir = D:\\MySQL\\mysql-8.0.32-winx64

\# 设置mysql数据库的数据的存放目录

datadir = D:\\MySQL\\mysql-8.0.32-winx64\\data

\# 允许最大连接数

max_connections=20

\# 服务端使用的字符集默认为8比特编码的latin1字符集

character-set-server=utf8

\# 创建新表时将使用的默认存储引擎

default-storage-engine=INNODB

\# 创建模式

sql_mode = NO_ENGINE_SUBSTITUTION,STRICT_TRANS_TABLES

## 初始化sql

使用管理员打开cmd，输入：mysql --initialize

## 用户名和密码

用户名和密码储存在新生成的data文件夹下的.err文件中。

## 启动mysql

管理员打开cmd，路径指向到bin文件，然后输入：net start mysql

# Ubantu下MySQL安装
## 安装
```{bash eval=FALSE, include=TRUE}
sudo apt update
sudo apt install mysql-server
mysql --version  # 查看版本
service mysql status  # 查看服务状态
```

## 配置用户密码
```{sql eval=FALSE, include=TRUE}
use mysql;
SELECT user, host, plugin FROM user;
ALTER USER 'root'@'localhost' identified with mysql_native_password by '123';
FLUSH PRIVILEGES;
```

之后便可以通过下述代码进入数据库。
```{bash eval=FALSE, include=TRUE}
mysql -uroot -p  # 按回车后输入密码123
```




